臺灣臺北地方法院交通事件裁定　　　 96年度交聲字第514號
　　異　議　人
　　即受處分人　丙○○
上列受處分人因違反道路交通管理處罰條例案件，對於臺北市交
通事件裁決所九十六年四月十六日所為之處分（原處分案號：北
市裁二字第裁二二－Ｃ00000000號）聲明異議，本院裁
定如下：
    主    文
異議駁回。
    理    由
一、按汽車駕駛人駕駛汽車肇事，無人受傷或死亡且車輛尚能行
    駛，而不儘速將車輛位置標繪移置路邊，致妨礙交通者，處
    新臺幣（下同）六百元以上一千八百元以下罰鍰，道路交通
    管理處罰條例第六十二條第二項定有明文。
二、本件異議人即受處分人丙○○因駕駛車號九Ｄ－三五三號營
    業小客車，於民國九十六年一月十七日十八時二十分，在臺
    北縣新店市○○路三號前，與同向乙○○所駕駛之車號五Ｅ
    －一九六三號自用小客車發生事故，經警舉發有「汽車駕駛
    人駕駛汽車肇事，無人受傷或死亡且車輛尚能行駛，而不儘
    速將車輛位置標繪移置路邊」之違規，受處分人於應到案日
    期前申訴，經原處分機關臺北市交通事件裁決所審查結果，
    仍認受處分人有該違規行為，而依道路交通管理處罰條例第
    六十二條第二項規定，裁處罰鍰六百元等情，有卷附臺北縣
    政府警察局舉發違反道路交通管理事件通知單（北縣警交字
    第Ｃ00000000號）、臺北市交通事件裁決所違反道
    路交通管理事件裁決書（北市裁二字第裁二二－Ｃ0000
    0000號）可稽。
三、受處分人異議意旨略以：伊於案發當日駕車直行時與一未打
    燈切入車道之白色轎車發生擦撞，立即打開後箱蓋，閃警示
    燈，並下車撿地上的磚塊標繪雙方位置，惟當天下雨地上積
    水，標誌立刻被水沖掉，為確保權益與責任歸屬，故未將車
    輛移置路邊，同時打一一○報警，員警到達後用噴漆標繪車
    輛位置並拍照存證後，雙方即將車輛移至路邊，並未造成交
    通阻塞；一般交通事故，若雙方和解，員警皆不會開單告發
    ，本件是因員警介入雙方和解，對伊不滿而挾怨報復，爰對
    原處分不服，聲明異議云云。
四、訊據受處分人對於其於前揭時地駕駛車號九Ｄ－三五三號營
    業小客車，與乙○○所駕駛之車號五Ｅ－一九六三號自用小
    客車發生事故，無人傷亡且車輛尚能行駛，惟未於事故後隨
    即將車輛移置路邊之事實，固無異詞，然矢口否認有何違反
    道路交通管理處罰條例第六十二條第二項規定情事。經查：
(一)、關於本件事故發生經過及後續處理情形，(1)證人乙○○於本
    院調查中具結證稱：伊於九十六年一月二十七日十八時許，
    在新店市○○路與受處分人所駕駛之營業小客車發生車禍，
    伊記憶中那天雨下很大，發生事故後剛開始還沒有想到要叫
    警察來，只是想要如何解決，雙方還在談，所以車子都先保
    留在原地沒有移動，雙方在大馬路僵持很久，因為談了很久
    沒有辦法解決，至少有二十分鐘以上，後來才叫警察到現場
    ；當天的氣候不是很好，而且那個時間有公車及學生，剛好
    雙方又發生事故，伊的車是停在伊的車道上，受處分人的車
    頭是停在對向車道，車尾在直線車道上，所以造成交通阻塞
    ；伊有看到受處分人在找位置的動作，但不能確認他的動作
    是否是在畫線；員警到現場後馬上幫雙方畫線，叫雙方趕快
    把車輛移開，員警看雙方沒有共識，就請雙方回派出所再談
    和解事宜，在和解的過程中，員警與受處分人並沒有發生爭
    吵，都蠻溫和的；因為伊沒有馬上標繪車子的位置及把車子
    移到旁邊，員警有對伊開單等語（見本院九十六年七月六日
    訊問筆錄）；(2)證人即舉發員警甲○○於本院調查中具結證
    稱：伊巡邏時接到勤務中心通報新店市○○路三號前發生事
    故，伊不到五分鐘就趕到現場；當天晚上有下雨，雨勢有點
    大，到現場的時候，伊看到雙方駕駛人發生車禍，但是沒有
    馬上將車子標繪移至路邊，導致交通阻塞；伊沒有看到他們
    標繪的位置，所以伊先拿噴漆將車子四周標繪起來，再拿滾
    輪測量距離及拍照，拍完照之後就請他們把車子移到路邊；
    現場伊認為雙方沒有和解共識，就把他們帶到派出所，他們
    才說要和解，伊拿一張和解書給他們寫，並沒有強迫他們和
    解，也沒有與兩位駕駛人起衝突；本件伊對雙方駕駛都有開
    單，舉發內容相同，伊等不管有沒有和解，純粹是以違規事
    實來判斷是否予以舉發等語（見同上本院訊問筆錄）。(3)前
    揭證人分別證述：受處分人丙○○與證人乙○○發生事故後
    ，雙方為談如何解決，在道路上僵持二十分鐘以上，車輛均
    保留在原地未移動，導致交通阻塞，之後始報警處理，員警
    隨即趕到現場標繪位置並要求移置車輛，嗣後對雙方均以違
    反道路交通管理處罰條例第六十二條第二項規定予以舉發等
    情綦詳，並有卷附道路交通事故現場圖、事故現場相片（顯
    示受處分人與乙○○所駕駛之車輛，分別占據寶橋路同向之
    二線車道，並導致後方同向車輛為閃避雙方車輛而行駛對向
    車道等情）可憑。受處分人丙○○與證人乙○○於事故發生
    後，均未儘速將車輛標繪移置路邊，導致妨礙交通之事實，
    洵無疑義。
(二)、受處分人雖辯稱其係因以地上撿拾之磚塊所標繪之車輛位置
    遭雨沖刷，為確保權益與責任歸屬始未將車輛移置路邊；員
    警係因介入和解過程，挾怨報復始舉發本案云云。惟查：(1)
    上開證人乙○○及舉發員警甲○○分別證稱未能肯認或未見
    受處分人有標繪車輛位置情事，本件受處分人究否係因無法
    標繪車輛位置始未移置車輛，已非無疑；又縱受處分人所辯
    為真，受處分人或證人乙○○於事故發生後如發現無法自行
    標繪車輛位置，本應迅即報警處理，豈有延宕達二十分鐘以
    上始報警，期間占據道路導致其他車輛受堵，嚴重影響交通
    順暢及安全，其等未儘速將車輛標繪移置路邊而致妨礙交通
    ，均屬可歸責之行為，不能因而主張免予處罰；(2)受處分人
    固質疑員警介入和解過程，挾怨報復始舉發本件，然此情為
    員警甲○○否認，受處分人就此亦未提出任何證據以實其說
    ，況依前述員警對於受處分人及證人乙○○均予舉發違規，
    尤難認員警對受處分人有挾怨報復情事。本件受處分人所辯
    ，均無可採。
五、綜上，受處分人確有駕駛汽車肇事，無人受傷或死亡且車輛
    尚能行駛，而不儘速將車輛位置標繪移置路邊，致妨礙交通
    之違規事實，舉發機關依法舉發、原處分機關依道路交通管
    理處罰條例第六十二條第二項規定，裁處受處分人罰鍰六百
    元，均屬於法有據。本件受處分人之聲明異議，為無理由，
    應予駁回。
六、據上論斷，依道路交通案件處理辦法第十九條，裁定如主文
    。
中　　華　　民　　國　九十六　年　　九    月　二十九  日
　　　　　　　　　交通法庭法　官　孫　曉　青
以上正本證明與原本無異
如不服本裁定應於送達後五日內向本院提出抗告狀
　　　　　　　　　　　　　書記官　郭　錦　賢
中　　華　　民　　國　九十六　年　　九    月　二十九  日
